# 非经常性损益问题

提问人：cyzh2007 时间：2020-02-23 08:05:28
陈版主好：
疫情期间，享受临时性税收优惠，免征的增值税与对应的进项税转出的差额产生的利润是否属于非经常性损益

回答人：chenyiwei
属于非经常性损益。根据《公开发行证券的公司信息披露解释性公告第 1 号——非经常性损益（ 2008 ）》规定，“偶发性的税收返还、减免”应属于非经常性损益。

提问人：ChrisYQ1031 时间：2020-04-17 08:05:17
A上市公司收购的标的公司B,B公司 2020 年承诺的扣除非经常性损益后净利（ 3500 万）预计因疫情影响下滑较大，B公司与承租方C（A公司关联方）、D（第三方）约定，对B承租的厂房租赁费予以减免，减免额共计 300 万（C、D分别 150 万)，此外，B公司对 2020 年全体在职员工第一季度工资削减30%，共计 120 万，预计上述租赁费减免，工资减免均对B公司承诺净利润影响较大。请问在计算B公司 2020 年扣除非经常性损益时，是否考虑剔除上述减免的租赁费、员工工资费用？
还请各位大神赐教，万分感谢！

回答人：chenyiwei
这个问题有两层含义：一是在计算纳入A公司合并报表的非经常性损益指标时，是否要扣除这些项目；二是在确定业绩承诺实现情况时，是否要扣除这些项目。
注：讨论前提：减免的影响可以一次性计入损益；关联方的减免也符合计入损益的条件。
1 、从证监会对非经常性损益的界定口径而言，这些减免与正常经营活动相关，但具有偶发性，理论上应列入非经常性损益。如果日后证监会对此作出专门规定或解释的，则从其规定。
2 、从业绩承诺完成情况的分析而言，这可由上市公司和业绩承诺义务人双方协商确定，可以不遵循非经常性损益认定的一般原则。对此问题建议由合同双方补充约定。